# 购买新三板股票的会计处理

提问人：11111111 啊啊 时间：2021-08-16 13:58:00
我公司是一家投资公司，参与新三板公司的定增，是基于股权投资的投资逻辑的，即认为该公司短期内是可以上市的。
我们是按照 5 元/股的价格买的，但是该股票偶尔会有4.8元、4.5元的微量交易。
请问:1.新准则下，我们放哪个科目核算？
2.年底，如果市场上还有这种交易，我们要确认公允价值变动损益吗？

回答人：chenyiwei
1 、应作为以公允价值计量且其变动计入损益的金融资产。由于系投资机构且计划在被投资公司上市后出售，故不建议指定为以公允价值计量且其变动计入其他综合收益的金融资产。
2 、期末以公允价值计量，并需确认公允价值变动损益。但期末收盘价或者偶尔发生的小额交易的作价能否代表股票投资的期末公允价值可能存在疑问，可能需参考证券业协会、基金业协会等专业机构发布的估值指引。